【裁判字號】    98,交聲,58
【裁判日期】    980121
【裁判案由】    聲明異議
【裁判全文】
臺灣彰化地方法院交通事件裁定          98年度交聲字第58號
原處分機關  交通部公路總局臺中區監理所彰化監理站
異  議  人
即受處分人  甲○○
上列受處分人因違反道路交通管理處罰條例案件，對於交通部公
路總局臺中區監理所彰化監理站民國98年1月6日所為之處分（彰
監四字第裁64-GE0000000號裁決書）聲明異議，本院裁定如下：
    主  文
異議駁回。
    理  由
一、原處分機關係以：異議人即受處分人甲○○駕駛9Q-9312 號
    自用小客車，於民國97年11月16日下午2 時34分許，在臺中
    市○○路、龍門路口處，因有「駕車行經有燈光號誌管制之
    交叉岔路口闖紅燈」之違規事由，經警攔停掣單舉發，受處
    分人於舉發通知單上所載應到案日期前向原處分機關提出申
    訴，經原處分機關函請舉發單位調查結果，仍認受處分人確
    有前開違規之行為，乃依道路交通管理處罰條例第53條第 1
    項裁處受處分人罰鍰新臺幣2,700 元，並依同條例第63條第
    1 項第3 款記違規點數3 點，於法應無不合等語。
二、聲明異議意旨略以：舉發時警察躲起來，然後有看見紅燈左
    轉時再跑出來攔住，這種非光明正大的舉發，異議人深感不
    服等語，為此提出聲明異議。
三、按汽車駕駛人駕駛汽車，應遵守道路交通標誌、標線、號誌
    之指示，道路交通安全規則第90條前段定有明文。又道路交
    通標誌標線號誌設置規則第206 條第5 款第1 目規定「圓形
    紅燈」之行車管制號誌係表示禁止車輛通行，並不得超越停
    止線或進入路口，如汽車行駛於道路上，行經有燈光號誌管
    制之交岔路口闖紅燈者，處新臺幣1,800 元以上5,400 元以
    下罰鍰，並記違規點數3 點，道路交通管理處罰條例第53條
    第1 項、第63條第1 項第3 款分別定有明文。
四、經查：本件異議人甲○○於97年11月16日下午2 時34分許，
    駕駛9Q-9312 號自用小客車，行經臺中市○○路、龍門路口
    時，經臺中市警察局第六分局市政派出所警員攔停舉發「駕
    車行經有燈光號誌管制之交岔路口闖紅燈」之違規等情，為
    異議人所不否認，並有臺中市警察局中市警交字第GE000000
    0 號舉發違反道路交通管理事件通知單1 份在卷可稽。又參
    以異議人向原處分機關提出申訴，經原舉發單位調查結果後
    函覆原處分機關稱：「楊君係駕駛該車於本市西屯局區○○
    路與龍門路口闖紅燈，為本分局員警依法攔查舉發，本件違
    規屬實。」等語，亦有交通部公路總局臺中區監理所彰化監
    理站97年12月15日中監彰字第0970028842號、臺中市警察局
    第六分局97年12月9 日中分六警交字第0970043957號函文各
    1 紙在卷可憑，足見本案係值勤警員當場目睹異議人有違規
    行為，始予以攔停並掣單舉發。蓋本案既為警員依其目睹之
    違規事實所為舉發，且異議人就本件違規事實並不爭執，是
    異議人上開違規行為，應堪認定。至異議人辯稱舉發時員警
    躲起來云云，然而關於交通違規案件，所應審究之重點乃在
    於異議人是否違規，其若確有違規之情事，並不能因舉發人
    之舉發方式或態度而使原有之違規行為合法化，是縱令異議
    人所辯屬實，要與認定本案違規事實與否無涉，附此明。
五、綜上所述，本件異議人之違規事實，事證明確。從而，原處
    分機關依據道路交通管理處罰條例第53條第1項、第63條第1
    項第3 款之規定裁處2,700 元罰鍰，並記違規點數3 點，核
    無不當。本件異議為無理由，應予駁回。
據上論斷，應依道路交通管理處罰條例第87條第2項、道路交通
案件處理辦法第19條，裁定如主文。
中    華    民    國    98    年    1     月    21    日
                  交通法庭      法  官  簡婉倫
以上正本證明與原本無異。
如不服本裁定，應於送達後5日內，向本院提出抗告狀。
中    華    民    國    98    年    1     月    21    日
                                書記官  林盛輝


司法院資訊處製作；財團法人民間司法改革基金會備份。
